臺灣臺中地方法院民事判決 
                                      111年度中簡字第1482號
原      告  吳振偉
訴訟代理人  吳怡萱
被      告  葉哲魁


上列原告因被告過失傷害案件，提起附帶民事訴訟（110年度交
附民字第468號），經刑事庭移送民事庭審理，於民國111年10月
12日言詞辯論終結，本院判決如下：
    主      文
被告應給付原告新台幣壹拾肆萬參仟玖佰玖拾玖元及自民國一一
一年四月十三日起至清償日止，按週年利率百分之五計算之利息
。
原告其餘之訴駁回。
訴訟費用由被告負擔二十四，餘由原告負擔。
本判決原告勝訴部分得假執行。
    事實及理由
一、按訴狀送達後，原告不得將原訴變更，但擴張或減縮應受判
    決事項之聲明者，不在此限。民事訴訟法第255條第1項第3
    款，定有明文。原告起訴請求被告應給付原告新台幣（下同
    ）90萬1350元及自刑事附帶民事起訴狀繕本送達翌日起，至
    清償日止，依年息5%計算之利息。嗣於審理中減縮其聲明如
    後述（111年10月12日審理筆錄），合於前開規定，應予准
    許，合先敘明。
二、被告經合法通知，均無正當理由，未於言詞辯論期日到場，
    核無民事訴訟法第386各款所列情形，爰依原告之聲請，由
    其一造辯論而為判決。
三、原告主張：被告於民國109年10月25日1時53分許，駕駛牌照
    號碼（下同）BEU-6527號自用小客車（下稱甲車），行經台
    中市○○區○道0號南向156.3公里處時，欲超越前方由原告駕
    駛之9253-P6號自用小客車（下稱乙車），本應注意車輛行
    駛時，駕駛人應保持適當之間隔，注意車前狀況，並隨時採
    取必要之安全措施，而依當時天候晴、路面鋪裝柏油，乾燥
    無缺陷等情，客觀上並無不能注意之情事，竟疏未注意及此
    ，在該處追撞乙車，致原告受有頸椎第5至7節受傷併伴有脊
    髓中央症候群、胸部挫傷、頭部外傷併腦震盪症狀之傷害。
    詎被告知悉其已駕駛動力交通工具發生交通事故致原告
　　受傷，竟基於發生交通事故逃逸之犯意，未對原告採取救護
    等必要措施或確認原告已獲得救護，亦未報警處理或通知救
    護人員到場，復未徵得原告同意或使原告、執法人員、其他
    相關人員得知其真實身分、聯絡方式，即留下受傷之原告，
    逕自駕駛甲車逃離現場，嗣為警循線始查悉上情。案經鈞院
    以110年度交訴字第291號刑事判決，以被告涉犯刑法第284
    條前段之過失傷害罪，判處有期徒刑4月(註：被告另涉犯刑
    法第185條之4第1項前段肇事逃逸部分另處有期徒刑8月)。
    嗣原告已受讓系爭乙車之損害賠償請求權，足認被告確有傷
    害原告之身體、健康權及系爭乙車所有權，致原告受有損害
    。爰依民法第184條第1項、第193條第1項、第195條第1項及
    第196條及債權讓與之規定，請求被告給付賠償金額如下：①
    醫療費用：2,964元。②精神慰撫金：50萬元。③汽車修理費
    ：35萬1350元。 以上合計為85萬4314元，爰請求被告如數
    賠償上開金額。訴之聲明：被告應給付原告85萬4314元暨自
    刑事附帶民事起訴狀繕本送達之翌日起至清償日止，按週年
    利率5%計算之利息。
四、原告主張之上開肇事經過之事實，業經本院110年度交訴字
    第291號刑事判決所確認。並經本院調閱上開刑事卷無訛，
    自堪信為真實。
五、按汽車在同一車道行駛時，除擬超越前車外，後車與前車之
    間應保持隨時可以煞停之距離。汽車行駛時，駕駛人應注意
    車前狀況及兩車並行之間隔，並隨時採取必要之安全措施。
    道路交通安全規則第94條第1項、第3項，分別定有明文。被
    告於上開時間，行經上開路段未保持適當之間隔，注意車前
    狀況，並隨時採取必要之安全措施，致生本件事故，被告之
    駕駛行為顯有過失甚明。原告因被告之肇事行為，致受有上
    開之傷害及系爭乙車受損乙情，亦如前述。是被告之過失侵
    權行為與原告所受傷害及系爭乙車受損間，即具有相當因果
    關係。
五、次按，因故意或過失，不法侵害他人之權利者，負損害賠償
    責任。不法侵害他人之身體或健康者，對於被害人因此喪失
    或減少勞動能力或增加生活上之需要時，應負損害賠償責任
    。不法侵害他人之身體、健康、名譽、自由．．．者，被害人
    雖非財產上之損害，亦得請求賠償相當之金額。又不法毀損
    他人之物者，被害人得請求賠償其物因毀損所減少之價額。
    民法第184條第1項前段、第193條第1項、第195條第1項前段
    及第196條，分別定有明文。本件被告過失侵害原告之身體
    、健康權及機車所有權，致原告受有上揭傷害及損害之事實
    既經確定，爰就原告主張之損害分別審酌如下：
（一）醫藥費用部分：此部分乃增加原告生活上之需要，原告計
      自費支出醫藥費2,964元，此有原告所提出之醫療收據為
      據（本院111年度交附民字第468號卷第19、20頁），經核
      上開醫療費用收據暨明細單上所載支出項目均係醫療所必
      須，堪信為實在。是原告此部分之請求，洵屬正當，應予
      准許。
（二）按慰藉金之賠償須以人格權遭遇侵害，使精神上受有痛苦
      為必要，其核給之標準固與財產上損害之計算不同，然非
      不可斟酌雙方身分資力與加害程度，及其他各種情形核定
      相當之數額（最高法院51年台上字第223號判例要旨參照
      ）。本院衡以原告為國中畢業，目前任車床作業員，每月
      薪資2萬5000元左右；被告為國中畢業，無固定工作及收
      入，名下無不動產（見本院稅務電子閘門資料查詢表）及
      被告過失、原告所受之傷害之程度等一切情狀，認為原告
      之精神上損害應與6萬元之慰撫金為相當。
（三）次按，物被毀損時，被害人依民法第196條規定請求物被毀損所減少之價額，得以必要之修復費用為估定之標準（最高法院77年5月17日77年度第9次民事庭會議決議參照）。本件被告既過失不法毀損系爭乙車，已如上述。是揆諸前開規定，自應負侵權行為損害賠償責任，則原告既已受讓該債權，則以修復金額作為賠償金額，自屬有據。又系爭車輛之零件修理既係以新零件更換被損之舊零件，是依上說明，自應將零件折舊部分予以扣除。查系爭車輛送修支出修理費合計35萬1350元，其中零件費用為30萬0350元、工資及烤漆費用為5萬1000元等情，業據原告陳明在卷，並有原告提出之估價單（同上卷第21頁至第23頁）
　　　附卷可稽。而依行政院所頒「固定資產耐用年數表」及「固定資產折舊率表」之規定，小客車之耐用年數為5年，依定率遞減法每年折舊千分之369，其最後1年之折舊額，加歷年折舊累計額，其總和不得超過該資產成本原額之10分之9。再參照系爭乙車行車執照所示，其上載明該車係於101年6月出廠，直至109年10月25日本件事故發生日止，實際使用日數顯已超過5年之耐用年數，關於零件折舊部分應受到不得超過10分之9之限制，故應以10分之9計算其折舊，以此為計，原告得請求之零件修理費為3萬0035元【計算式：300,350×（1－9/10）＝30,035，元以下四捨五入】，再加計烤漆、工資費用，則被告應賠償之修理費合計為8萬1035元（計算式：30,035＋51,000＝81,035）。
六、綜上所述，原告本於民法第184條第1項前段、第193條第1項
    、第195條第1項前段及第196條侵權行為及債權讓與之法律
    關係，請求被告給付14萬3999元（即2,964＋60,000＋81,035＝
    143,999）及自刑事附帶民事起訴狀繕本送達之翌日（即111
    年4月13日）起至清償日止，按年息5%計算之法定遲延利息
    ，於法有據，應予准許，爰為判決如主文第1項所示。至原
    告逾上開部分之請求，不應准許，應予駁回。
七、本件係就民事訴訟法第427條第2項第11款訴訟適用簡易程序
    所為被告敗訴之判決，故依同法第389條第1項第3款之規定
    ，自應依職權宣告假執行。
八、據上論結，本件原告之訴為一部有理由，一部無理由，依民
    事訴訟法第436條第2項、第385條第1項前段、第79條、第38
    9條第1項第3款，判決如主文。
中　　華　　民　　國　　111 　年　　11  　月 　　9　　日
                    臺灣臺中地方法院臺中簡易庭
                                  法  官  陳添喜
以上正本係照原本作成。
如不服本判決，應於送達後20日內，向本院提出上訴狀並表明上
訴理由，如於本判決宣示後送達前提起上訴者，應於判決送達後
20日內補提上訴理由書（須附繕本）。如委任律師提起上訴者，
應一併繳納上訴審裁判費。
中　　華　　民　　國　　111 　年　　11  　月 　　9　　日

                                  書記官  黃舜民